【裁判字號】    97,易,759
【裁判日期】    970930
【裁判案由】    毒品危害防制條例
【裁判全文】
臺灣桃園地方法院刑事判決               97年度易字第759號
公  訴  人  臺灣桃園地方法院檢察署檢察官
被      告  甲○○
                    （現在臺灣桃園看守所羈押中）
上列被告違反毒品危害防制條例案件，經檢察官提起公訴（97年
度毒偵字第3264號），被告於本院準備程序進行中，就被訴事實
為有罪之陳述，經本院告知簡式審判程序意旨，並聽取公訴人及
被告之意見後，本院裁定依簡式審判程序審理，判決如下：
    主  文
甲○○施用第二級毒品，累犯，處有期徒刑壹年。扣案之甲基安
非他命壹包連同包裝袋壹只（毛重零點參伍公克，因鑑驗使用零
點零貳公克）、甲基安非他命殘渣袋壹只均沒收銷燬之，塑膠吸
管壹支、吸食器壹組均沒收。
    事  實
一、甲○○前於民國87年間，因施用第2 級毒品，經臺灣桃園地
    方法院以87年度毒聲字第128 號裁定送觀察、勒戒後，認有
    繼續施用毒品之傾向，再經臺灣桃園地方法院以87年度毒聲
    字第609 號裁定令入強制戒治、88年度毒聲字第1510號裁定
    停止強制戒治付保護管束，於88年6 月29日期滿，經臺灣桃
    園地方法院檢察署檢察官於88年8 月12日以88年度戒偵字第
    14號不起訴處分確定（因另案執行刑事案件，至89年3 月17
    日釋放）；復於89年間，再因施用第1 級、第2 級毒品，經
    臺灣桃園地方法院以89年度毒聲字第4282號裁定令入強制戒
    治、90年度毒聲字第1291號裁定停止強制戒治付保護管束，
    並於90年3 月8 日釋放，刑事案件部分則另經臺灣桃園地方
    法院以89年度訴字第1646號判決分別處有期徒刑1 年、8 月
    （應執行有期徒刑1 年6 月），再經臺灣高等法院90年度上
    訴字第1423號、最高法院90年度台上字第4976號駁回上訴確
    定；惟於前開刑事案件審理、待執行之際，竟又於91年間更
    因施用毒品，經國防部北部地方軍事法院桃園分院以91 年
    度桃聲字第50號裁定令入強制戒治、91年度桃聲字第137 號
    裁定停止戒治付保護管束，而於91年6 月19日釋放、迄92
    年6 月16日始為保護管束期滿（刑事部分則經國防部北部地
    方軍事法院桃園分院以91年度桃審字第70號判決處有期徒刑
    10月確定）。另(1)於89年間，因偽造文書案件，經臺灣桃園
    地方法院以89年度訴字第1221號判決處有期徒刑3 月確定，
    與前述普通法院刑事判決之毒品危害防制條例案件接續執行
    ，迄94年2 月16日縮短刑期執行完畢；(2)再於95年間因妨害
    兵役案件，經臺灣桃園地方法院以94年度桃簡字第1296號判
    決處有期徒刑5 月，於95年9 月25日縮短刑期執行完畢；(3)
    於96年間，再因施用第2 級毒品案件，於臺灣臺北地方法院
    以97年度易字第512 號判決處有期徒刑6 月；(4)於97年3 月
    間，再因施用第2 級毒品案件，於臺灣臺北地方法院以97年
    度易字第1305號判決處有期徒刑1 年。猶不知悔改，基於施
    用第2 級毒品甲基安非他命之故意，於97年6 月26日上午11
    時許，在臺北市萬華火車站搭上火車隨即於車廂廁所內，將
    第2 級毒品甲基安非他命放入吸食器以火燒烤產生煙霧後吸
    用煙霧，施用第2 級毒品甲基安非他命1 次。嗣於同日下午
    3 時20分許，在桃園縣桃園市○○路○ 段1210巷口處，為警
    盤查，取得同意後搜索，而扣得第2 級毒品甲基安非他命1
    包（原含袋毛重0.37公克）、甲基安非他命殘渣袋1 只，及
    其所有供吸食所用之吸食器1 組、塑膠吸管1 支，另經警採
    尿檢驗後查知上情。
二、本案經桃園縣政府警察局移送臺灣桃園地方法院檢察署檢察
    官偵查起訴。
    理  由
一、本件被告所犯係死刑、無期徒刑、最輕本刑為3 年以上有期
    徒刑以外之罪，其於準備程序中就被訴事實為有罪之陳述，
    經法官告知簡式審判程序之旨，並聽取公訴人、被告之意見
    後，本院認為適宜由受命法官獨任進行簡式審判程序，合先
    敘明。
二、上開犯罪事實，業據被告於本院審理時坦承不諱，而被告為
    警查獲所採尿液經送驗，呈甲基安非他命陽性反應，另扣案
    透明結晶體1 包（原含袋毛重0.37公克，因鑑驗使用0.020
    公克，鑑驗後含袋毛重0.35公克），經送驗後，確含有第2
    級毒品甲基安非他命之成分，有臺灣檢驗科技股份有限公司
    出具之濫用藥物檢驗報告2 份附卷可參（見臺灣桃園地方法
    院檢察署97年度毒偵字第3264號偵查卷宗第39、40頁），足
    認被告之自白與事實相符，堪予採信。又按毒品危害防制條
    例於92年7 月9 日修正公布，自93年1 月9 日施行，而依修
    正後之規定，僅限於「初犯」及「5 年後再犯」2 種情形，
    始應先經觀察、勒戒或強制戒治程序。倘被告於5 年內已再
    犯，經依法追訴處罰，縱其第3 次（或第3 次以上）再度施
    用毒品之時間，在初犯經觀察、勒戒或強制戒治執行完畢釋
    放5 年以後，已不合於「5 年後再犯」之規定，且因已於「
    5 年內再犯」，顯見其再犯率甚高，原實施觀察、勒戒或強
    制戒治，已無法收其實效，即應依該條例第10條處罰；又所
    謂5 年戒斷期間之計算，係指相鄰之前後2 次施用毒品時間
    之間隔而言，非可飛躍自初次起算其5 年期間（最高法院95
    年度第7 次刑事庭會議決議、最高法院95年台非字第65號判
    決參照）。經查，本件被告於前案強制戒治執行完畢（即92
    年6 月16日）後5 年內，即分別於96年、97年3 月間，再因
    施用第2 級毒品案件，經臺灣臺北地方法院分別以97年度易
    字第512 號、97年度易字第1305號判決，分別判處有期徒刑
    6 月、有期徒刑1 年，有臺灣高等法院被告前案紀錄表在卷
    足憑，是本件被告施用毒品犯行雖已在前案強制戒治執行完
    畢5 年後，惟其已於5 年內再犯，依上開說明，仍應追訴處
    罰。綜上，本件事證明確，被告犯行堪以認定，應依法論科
    。
三、核被告所為係犯毒品危害防制條例第10條第2 項施用第2 級
    毒品罪。被告持有第2 級毒品甲基安非他命後，進而施用，
    其持有之低度行為應被其施用之高度行為所吸收，不另論罪
    。查被告(1)於89年間，因偽造文書案件，經臺灣桃園地方法
    院以89年度訴字第1221號判決處有期徒刑3 月確定，與前述
    普通法院刑事判決之毒品危害防制條例案件接續執行，迄94
    年2 月16日縮短刑期執行完畢；(2)再於95年間因妨害兵役案
    件，經臺灣桃園地方法院以94年度桃簡字第1296號判決處有
    期徒刑5 月，於95年9 月25日縮短刑期執行完畢乙節，有臺
    灣高等法院被告前案紀錄表附卷可按，其於有期徒刑執行完
    畢後5 年內，故意再犯本件有期徒刑以上之罪，為累犯，應
    依刑法第47條第1 項加重其刑。本院審酌被告有如事實欄所
    示施用第2 級毒品之前案紀錄，仍一再施用第2 級毒品甲基
    安非他命，顯見其意志不堅，缺乏勒戒動機，其施用毒品足
    以導致精神障礙、性格異常，甚至造成生命危險，戕害一己
    之身體健康，惟念其犯後尚能坦承犯行等一切情狀，量處如
    主文所示之刑，以示懲儆。另查扣案之甲基安非他命1 包連
    同包裝袋1 只（毛重0.35公克，因鑑驗使用0.020 公克），
    經送臺灣檢驗科技股份有限公司鑑定結果，確含甲基安非他
    命成分，有臺灣檢驗科技股份有限公司濫用藥物檢驗報告1
    紙在卷可稽（檢臺灣桃園地方法院檢察署97年度毒偵字第32
    64號偵查卷宗第39頁），應依毒品危害防制條例第18條第1
    項前段規定，沒收銷燬之；包裝第2 級毒品甲基安非他命之
    包裝袋1 只與前開甲基安非他命毒品無從完全剝離，併依毒
    品危害防制條例第18條第1 項前段規定，沒收銷燬之。另扣
    案之安非他命殘渣袋1 只，係用以包裹第2 級毒品安非他命
    之包裝袋，而安非他命已經被告施用殆盡，且被告施用該等
    物尿液中驗出安非他命類陽性反應，被告復自白施用安非他
    命，俱如前述，足見包裝袋係殘留有毒品甲基安非他命，均
    應依毒品危害防制條例第18條第1 項前段規定，沒收銷燬之
    。另扣案之塑膠吸管1 支、吸食器1 組，均係被告所有，供
    其施用第2 級毒品甲基安非他命所用之物，業據被告供陳在
    卷，均應依刑法第38條第1 項第2 款宣告沒收。
據上論斷，應依刑事訴訟法第273 條之1 第1 項、第299 條第 1
項前段、毒品危害防制條例第10條第2 項、第18條第1 項前段，
刑法第11條、第47條第1 項、第38條第1 項第2 款，判決如主文
。
本案經檢察官楊凱真到庭執行職務。
中    華    民    國    97    年    9     月    30    日
                  臺灣桃園地方法院刑事第八庭
                          法  官  張明儀
以上正本證明與原本無異。
如不服本判決，應於判決送達後10日內向本院提出上訴狀（應附
繕本），其未敘述上訴理由者，應於上訴期間屆滿後20日內補提
理由書狀於本院，上訴於臺灣高等法院。
                            書記官  邱仲騏
中    華    民    國    97    年    9     月    30    日
附錄本案論罪科刑之法條：
毒品危害防制條例第10條第2項
施用第二級毒品者，處 3 年以下有期徒刑。
毒品危害防制條例第18條第1項
查獲之第一、二級毒品及專供製造或施用第一、二級毒品之器具
，不問屬於犯人與否，均沒收銷燬之；查獲之第三、四級毒品及
製造或施用毒品之器具，無正當理由而擅自持有者，均沒入銷燬
之。但合於醫藥、研究或訓練之用者，得不予銷燬。


司法院資訊處製作；財團法人民間司法改革基金會備份。
